

FRANCISCO GA BRIEL

NOLETO LIMA

DESENVOLVEDOR FRONT-END

- Av. Senador Alexandre Costa, Vila Lobão, Caxias, Maranhão
- (99) 98493-3542
- gabriellimma27@gmail.com

FORMAÇÃO

DIPLOMA TÉCNICO

INSTITUTO FEDERAL DO MARANHÃO, SÃO JOÃO DOS PATOS, MARANHÃO 2019

Formação técnica de **Redes de Computadores** integrada
ao ensino médio

BACHARELADO

INSTITUTO FEDERAL DO MARANHÃO , CAXIAS, MARANHÃO 2023

Bacharelado em **Ciência da Computação**

CONHECIMEN TOS

JavaScript

TypeScript

ReactJs

HTML e CSS

Styled-Components

Git e versionamento de código

UI UX com Figma

SOBRE MIM

Tenho 21 anos e estou imerso na computação desde os meus 15 anos, quando adentrei no curso técnico de redes de computadores, onde tive meu primeiro contato e me apaixonei pela programação. Atualmente curso graduação em Ciência da Computação, onde tive contato com diversas linguagens e tecnologias, a cerca de 1 ano eu comecei a me especializar no desenvolvimento Front-End com JavaScript, onde me encontrei no ambiente de desenvolvimento ReactJs, desde então tenho me expecializado nessa biblioteca e em seus frameworks mais modernos, possuo conhecimentos com as prática mais escalavéis em projetos Front-End, como uso de bibliotecas de estilização e padrões de projeto. Sou apaixonado pelo processo de criação de aplicações intuitivas e modernas, acredito que por meio do desenvolvimento WEB eu posso construir serviços, que facilitem a vida das pessoas e torne mais prazerosa a experiência de se usar a intenet.

EXPERIÊNCIA PROFISSIONAL

DESENVOLVEDOR FRONT-END JR | JUL 2022 - ATUAL

FREELANCER, HOME-OFFICE

Desenvolvedor em projetos sazonais como freelancer, auxiliando no desenvolvimento de aplicações *WEB* na parte de Front-end, utilizando bibliotecas e frameworks da linguagem JavaScript, trabalhando com as mais modernas tecnologias para o desenvolvimento de UI elegantes e modernas, como TailwindCSS, Styled-Components, bibliotecas de componentes como Material UI e Ionic.

CURSOS

CISCO CCNA ROUTING AND SWITCHING: INTRODUCTION TO
 NETWORKS | MAR 2017 - NOV 2023

INSTITUTO FEDERAL DO MARANHÃO

CISCO CCNA ROUTING AND SWITCHING: CONCEITOS ESSENCIAIS
DE ROTEAMENTO E SWITCHING | FEV 2018 - JUL 2018

INSTITUTO FEDERAL DO MARANHÃO

TRILHA FUNDAMENTAR DO DISCOVER | MAI 2021 - MAI 2021

ROCKETSEAT

LINKS

GitHub:

http://github.com/Chaicoo

Linkedin:

http://www.linkedin.com/in/francisco-gab/

IDIOMAS

Inglês

TRILHA ESPECIALIZAR DO DISCOVER | AGO 2021 - AGO 2021

ROKETSEAT

PHP DO ZERO A MAESTRIA + 4 PROJETOS INCRÍVEIS | JAN 2022

- MAR 2022

UDEMY

CURSO DE JAVASCRIPT E TYPESCRIPT DO BÁSICO AO

AVANÇADO | MAI 2022 - JAN 2023

UDEMY

O CURSO DE REACT. JS E NEXT. JS (INTERMEDIÁRIO E

AVANÇADO) | MAR 2023 - ATUAL

UDEMY